臺灣臺北地方法院簡易民事判決
109年度北簡字第21219號
原      告  安泰商業銀行股份有限公司


法定代理人  丁予康  
訴訟代理人  林炎奎  
被      告  陳卉蓁（原名陳淑禎）

上列當事人間請求清償借款事件，本院於民國一百零九年十二月
二十四日言詞辯論終結，判決如下︰
    主    文
被告應給付原告新臺幣貳拾參萬陸仟陸佰壹拾參元，及自民國九
十五年一月八日起至清償日止，按年息百分之十二計算之利息，
暨自民國九十五年二月九日起至清償日止，逾期在六個月以內者
，按上開利率百分之十，逾期超過六個月者，按上開利率百分之
二十計算之違約金。
訴訟費用新臺幣貳仟伍佰肆拾元由被告負擔。
本判決得假執行。但被告如以新臺幣貳拾參萬陸仟陸佰壹拾參元
為原告預供擔保，得免為假執行。
    事    實
甲、原告方面：
一、聲明：如主文第一項所示。
二、陳述略稱：
  ㈠緣被告陳卉蓁（原名陳淑禎）於民國九十三年九月七日向原
    告借款新臺幣（下同）三十萬元，借款期間五年，約定自實
    際撥款日起，以每一月為一期，依年金法每月平均攤還本息
    ；利息及違約金如聲明所示之利息計付，借款人履行債務如
    有一部遲延，即喪失期限利益，所有借款視為全部到期。
　㈡詎被告僅繳付本息至九十五年一月七日，尚欠本金二十三萬
    六千六百十三元，及自九十五年一月八日起至清償日止，按
    年息百分之十二計算之利息，暨自九十五年二月九日起至清
    償日止，逾期在六個月以內者，按上開利率百分之十，逾期
    超過六個月者，按上開利率百分之二十計算之違約金未清償
    ，爰依消費借貸之法律關係提起本件訴訟。
三、證據：提出信用借款契約書影本一件、放款當期交易明細表
    一件、試算表一件及被告戶籍謄本一件為證。
乙、被告方面：
一、聲明：同意原告之請求。　　
二、陳述略稱：本件借款是被老闆拿被告的身分證去借款，原告
    催討才知道沒有償還，根據帳戶資料應該是老闆還原本借貸
    的錢，剩下沒還就叫被告改名字。　　
三、證據：無。
    理    由
一、程序方面：依原告所提信用借款契約書其他共通約款第二十
    條之約定，兩造合意以臺灣臺北地方法院為第一審管轄法院
    ，故本院對本事件具有管轄權。
二、原告主張之事實，已據其提出信用借款契約書影本一件、放
    款當期交易明細表一件、試算表一件及被告戶籍謄本一件為
    證，經核對相關證物原本無訛，被告到庭亦同意原告之請求
    ，堪認原告主張為真實。至於被告辯稱被老闆拿被告的身分
    證去借款，原告催討才知道沒有償還云云，但被告既同意以
    其名義借款，自應負償還欠款之責。
三、從而，原告本於消費借貸之法律關係，請求被告給付二十三
    萬六千六百十三元及如主文第一項所示之利息、違約金，為
    有理由，應予准許。
四、本件係就民事訴訟法第四百二十七條第一項訴訟適用簡易程
    序所為被告敗訴之判決，依同法第三百八十九條第一項第三
    款規定，應依職權宣告假執行。並依同法第三百九十二條第
    二項規定，依職權宣告被告預供擔保後，得免為假執行。
五、本件訴訟費用額，依後附計算書確定如主文所示金額。
六、據上論結，原告之訴為有理由，依民事訴訟法第七十八條，
    判決如主文。
中　　華　　民　　國　　109 　年　　12　　月　　31　　日
                              臺北簡易庭
                              法      官  文衍正
以上正本係照原本作成。
如對本判決不服，須於判決送達後二十日內向本庭（臺北市重慶
南路一段一百二十六巷一號）提出上訴狀。（須按他造當事人之
人數附繕本）。如委任律師提起上訴者，應一併繳納上訴審裁判
費。
中　　華　　民　　國　　109 　年　　12　　月　　31　　日
                              書  記  官  高秋芬
訴訟費用計算書：
項        目             金  額（新臺幣）        備  註 
第一審裁判費　　           2,540元
合　　　　計　　     　    2,540元